臺灣臺南地方法院刑事判決　　　　　　　　　　　　九十一年度易字第一二七六號
　　公　訴　人　臺灣台南地方法院檢察署檢察官
　　被　　　告　丁○○
　　選任辯護人　蘇正信
　　　　　　　　蔡進欽
　　　　　　　　蔡弘琳
　　被　　　告　丙○○
　　選任辯護人　蘇正信
　　　　　　　　蔡進欽
　　　　　　　　蔡弘琳
　　被　　　告　乙○○
右列被告因賭博案件，經檢察官提起公訴（九十一年度偵字第七五五０號），本院判
決如左：
    主  文
丁○○、丙○○共同以賭博為常業，丁○○處有期徒刑肆月；丙○○累犯，處有期徒
刑參月，如易科罰金，均以銀元參佰元折算壹日。
乙○○在公眾得出入之場所賭博財物，處罰金銀元壹仟元，如易服勞役，以銀元參佰
元折算壹日。
扣案賭博性電動機具參拾台（含ＩＣ板參拾片；計有金蘋果貳台、滿貫大亨伍台、小
瑪琍貳台、迷十三支貳台、大捷克伍台、梭哈貳台及金明星拾貳台）及寄分卡肆張及
會員簿壹本均沒收。
    事  實
一、丁○○係台南市○區○○路一三六巷四號「金明星遊藝場」之負責人，意圖不法
    利益，在該遊藝場內擺設金蘋果二台、滿貫大亨五台、小瑪琍二台、迷十三支二
    台、大捷克五台、梭哈二台及金明星十二台等電動玩具共計三十台，與不特定客
    人賭博財物，其賭法係由賭客先支付賭資，以一比一之方式開分，換取機具內之
    分數，若賭客未押中，分數遭機具沒入，賭資歸丁○○所有，賭客若押中，則依
    所押分數贏得不等倍數之分數，賭客再以所贏分數以一比一之比例，兌換賭資，
    丁○○並以月薪新台幣（下同）二萬元之代價，僱用丙○○（有麻醉藥品前科，
    經法院判決有期徒刑六月，於八十七年六月四日判決確定，於八十七年八月二十
    九日易科罰金執行完畢）為店員，負責開分、洗分、兌換賭資等工作，二人共同
    基於犯意之聯絡，以賭博為常業。賭客乙○○於民國九十一年五月二十一日十九
    時五分許，在前開遊藝場內玩賭，贏得分數後，乙○○先向丙○○換取寄分卡，
    二人為避免遭警方查緝，再私下至遊藝場後方廁所內，擬由丙○○兌換賭資二千
    四百元給乙○○，經警方跟蹤發現當場實施逮捕，丙○○心慌於拉扯中（經查丙○○僅係消極抗拒逮捕，尚未構成妨害公務罪），該五百元之紙鈔被撕毀一半。
    警方除查扣前開撕毀之五百元紙鈔外，另查扣得前開賭博用之電動玩具三十台（
    含ＩＣ板三十塊）、寄分卡四張及會員簿一本。
二、案經台南市警察局第一分局報告台灣台南地方法院檢察署檢察官偵查起訴。
    理  由
一、訊據被告丁○○、丙○○、乙○○三人均矢口否認右揭犯行。被告丁○○辯稱：
    他有交代小姐不可換錢，只是娛樂而已云云；被告丙○○辯稱：她並沒有換錢給
    賭客乙○○云云；被告乙○○辯稱：他並沒有換錢，剩下的二千四百分是要累積
    分數，下次再玩云云。
二、經查，被告乙○○與被告丙○○至店方後面廁所內換取賭資二千四百元，被告丙○○並詢問被告乙○○有無一百元可以找，經警方跟監發現後，當場實施逮捕，
    丙○○心慌於拉扯之中，該五百元之紙鈔被撕毀一半等情，業據警方記載於現場
    紀錄內，並據警方提出查緝過程之報告，此有現場紀錄及警方報告在卷可稽，並
    有扣案遭撕毀之五百元紙鈔可證，復據證人即當場實施跟監逮捕之警員甲○○於
    本院審理中具結供證在案。證人甲○○證稱：【當時五月二十一日到此遊藝場，
    你的身分？】當時我是台南市警局保安隊的警員。【金明星電子遊藝場面積如何
    （約幾坪）？】大約十幾坪左右。【取締時，除客人乙○○外，尚有幾位客人在
    場把玩電玩？】有，還有一、二位的客人。【丙○○對乙○○說「有無壹佰元找
    換」時，說話聲音大小如何？】當時我看到客人乙○○先到廁所去，女店員再跟
    進去，我看到要交錢時，我才跟到乙○○的旁邊，我站在要進到後段的門的旁邊
    聽到，女對男的說有壹佰元要找嗎？（台語）男的說沒有。【當時與丙○○、乙○○之位置如何？】當時對話的時候女的站在廁所外面，男生站在廁所內，兩個
    人就在廁所旁邊說話。【當時你是否著便服？】我是穿著便服。【查扣丙○○手
    上新台幣時，楊女拿多少錢？】當時楊女手上拿一疊的鈔票，有壹仟元，也有五
    百元的。【為何僅奪得五百元鈔壹張（斷成二截）？】因為當時我可能出手太快
    ，楊女還沒有將錢交到客人的手上，我就出手，鈔票還在楊女的手上，那張五百
    元是在整疊五百元的最上方。【丙○○跑上二樓後，有無上樓查看？】我記不起
    來丙○○是否跑到二樓，但我本身並沒有到二樓查看。【當時你知不知道丙○○
    將其餘的錢藏在二樓？】我不知道。【當時店裡既然有一、二位客人，有無將這
    一、二位客人帶回去做筆錄？】沒有。【為何沒有帶回做筆錄？】當時承辦的課
    員說只要就有洗分、換錢的客人做筆錄就可以了。【當天你到店裡面來調查，是
    一個人去？】我們是兩個人去，有一個人在外面，在外面的是警員林伯州等語。
    依上開所述當時店內情形可合理推知，被告丙○○與被告乙○○若係為避人耳目
    私下違法兌換賭資，始有必要至店後廁所內偷偷摸摸換錢。另查被告丁○○雖矢
    口辯稱不准小姐換賭資給客人云云，惟被告丁○○係遊藝場負責人，若非其授意
    ，被告丙○○月薪不過二萬元，豈有可能違背老闆之意思又冒著觸犯賭博罪之危
    險，私下兌換賭資給被告乙○○之理？且其私下兌換賭資後，又如何向遊藝場銷
    帳？在在均足證被告丁○○確有授意被告丙○○兌換賭資無誤。此外，本案且有
    扣案賭博用之電動玩具、寄分卡、撕毀紙幣可證，事證明確，被告三人前開辯解
    均屬卸責之詞，不足採信，其三人賭博犯行均堪認定。
三、核被告丁○○、丙○○二人所為，均係犯刑法第二百六十七條之常業賭博罪；被
    告乙○○所為，係犯同法第二百六十六條第一項本文之普通賭博罪。被告丁○○
    、丙○○二人有犯意聯絡及行為分擔，皆為共同正犯。被告丙○○有麻醉藥品前
    科，經法院判決有期徒刑六月，於八十七年六月四日判決確定，並於八十七年八
    月二十九日易科罰金執行完畢，有刑案資料查註紀錄表、前案紀錄表在卷可稽，
    被告丙○○於前案執行完畢後五年內，再犯有期徒刑以上之本罪，為累犯，依法
    加重其刑。爰分別審酌被告丁○○係「金明星遊藝場」之負責人；被告丙○○係
    開分員；被告乙○○係賭客，及其三人犯罪之動機、目的、手段、所得之利益及
    犯罪後態度等一切情狀，各處如主文所示之刑，並分別諭知易科罰金、易服勞役
    之折算標準，以資懲儆。扣案之賭博性電動機具參拾台（含ＩＣ板參拾片；計有
    金蘋果貳台、滿貫大亨伍台、小瑪琍貳台、迷十三支貳台、大捷克伍台、梭哈貳
    台及金明星拾貳台）及寄分卡肆張及會員簿壹本，或為當場賭博之器具，或屬被
    告乙○○所有，供犯罪所用之物，一併依刑法第二百六十六條第二項、第三十八
    條第一項第二款之規定宣告沒收。
四、據上論斷，應依刑事訴訟法第二百九十九條第一項前段，刑法第二十八條、第二
    百六十七條、第二百六十六條第一項本文、第四十七條、第四十一條第一項前段
    、第四十二條第二項、第二百六十六條第二項，第三十八條第一項第二款，罰金
    罰鍰提高標準條例第一條前段、第二條，判決如主文。
本案經檢察官吳文政到庭執行職務。
中      華      民      國      九十一      年    十二    月    四      日
                              臺灣臺南地方法院刑事第四庭
                                    法  官   蘇義洲
右正本證明與原本無異。
如不服本判決，應於判決送達後十日內向本院提出上訴狀( 應附繕本 )。
                                    書記官   岑  玢
中      華      民      國      九十一      年    十二    月    四      日
附錄本案論罪科刑法條全文：
中華民國刑法第二百六十六條第一項
(普通賭博罪與沒收物)
在公共場所或公眾得出入之場所賭博財物者，處一千元以下罰金。但以供人暫時娛樂
之物為賭者，不在此限。
當場賭博之器具與在賭檯或兌換籌碼處之財物，不問屬於犯人與否，沒收之。
中華民國刑法第二百六十七條
(常業賭博罪)
以賭博為常業者，處二年以下有期徒刑，得併科一千元以下罰金。
